臺北高等行政法院判決
　　　　　　　　　　　　　　　　　　 95年度訴字第2695號
　　　　　　　　　　　　　　　.
原　　　告　諾比特企業有限公司
代　表　人　甲○○
訴訟代理人　劉法正　律師
　　　　　　楊祺雄　律師（兼送達代收人）
上　一　人
複　代理人　賴麗春　律師
被　　　告　經濟部智慧財產局
代　表　人　蔡練生（局長）住同上
訴訟代理人　乙○○
上列當事人間因商標註冊事件，原告不服經濟部中華民國95年6
月8 日經訴字第09506169760 號訴願決定，提起行政訴訟，本院
判決如下：
　　主  文
原告之訴駁回。
訴訟費用由原告負擔。
　　事  實
一、事實概要：
    原告前於94年1月31日以「諾比特企業有限公司標章（一）
    」商標（下稱系爭商標，如附圖一），指定使用於商標法施
    行細則第13條所定商品及服務分類表第25類之鞋子、女鞋、
    男鞋、鞋、涼鞋、拖鞋、雨鞋、布鞋、皮鞋、木屐、運動鞋
    、滑雪鞋、休閒鞋、嬰兒鞋、鞋底、鞋墊、鞋襯、鞋套、釘
    鞋、童鞋等商品，向被告申請註冊，經其審查，認本件商標
    與據以核駁之註冊第751720號「N （stylized）」商標（下
    稱據以核駁商標，如附圖二）構成近似，且指定使用於高度
    類似之商品，有致相關消費者產生混淆誤認之虞，應不准註
    冊，以95年3 月9 日商標核駁第291158號審定書為核駁之處
    分。原告不服，主張兩商標不近似等理由，提起訴願，經遭
    駁回，遂向本院提起行政訴訟。
二、兩造聲明：
　(一)原告聲明：
    1.訴願決定及原處分均撤銷。
    2.被告就系爭商標應為核准註冊之處分。
    3.訴訟費用由被告負擔。
  (二)被告聲明：
    1.駁回原告之訴。
    2.訴訟費用由原告負擔。
三、兩造之爭點：系爭商標指定使用於商標法施行細則第13條所
    定商品及服務分類表第25類之商品，是否該當商標法第23條
    第1 項第13款之規定，而應不准註冊？
  (一)原告主張之理由：
    1.商標法第23條第1 項第13款之「商標是否近似，應總括其
      全部，以隔離之觀察認定其有無混同或誤認之虞以為斷」
      為改制前行政法院26年判字第48號判例所明示，此復為商
      標近似之最終判斷原則。蓋此條款之立法目的，係保護消
      費者不受混淆，是以，二商標近似與否，自應從消費者之
      角度，就二商標之整體為最後之觀察，申請商標即使與他
      人已註冊之商標於圖樣構成近似，於商品構成同一或類似
      ，但如果消費者仍不致混淆二商標、誤認商品而為購買行
      為，則無須以此條款保護該已註冊之商標，此乃因消費者
      既不會混淆誤認，該已註冊商標之權利即不致受侵害，此
      時即無必要禁止該商標申請註冊。
    2.有關判斷標準於被告93年4 月28日公告，同年5月1 日施
      行之「混淆誤認之虞」審查基準揭櫫綦詳，該審查基準第
      4 點臚列出8 項供判斷之參考因素：
    (1)商標識別性之強弱。
    (2)商標是否近似暨其近似之程度。
    (3)商品/服務是否類似暨其類似之程度。
    (4)先權利人多角化經營之情形。
    (5)實際混淆誤認之情事。
    (6)相關消費者對各商標熟悉之程度。
    (7)系爭商標之申請人是否善意。
    (8)其他混淆誤認之因素。
    3.上開審查基準5.1 有言，商標之文字、圖形、記號、顏色
      、聲音、立體形狀或其聯合式，對於商品/ 服務之相關消
      費者所呈現識別商品/ 服務來源之功能，因其商標特徵的
      不同而有強弱之別。原則上創意性的商標識別性最強，而
      以習見事物為內容的任意性商標及以商品/ 服務相關暗示
      說明為內容的暗示性商標，其識別性即較弱；同審查基準
      5.2.3 復謂，判斷商標近似，應以商標圖樣整體為觀察，
      此乃係由於商標呈現在商品/ 服務之消費者眼前的是整體
      圖樣，而非割裂為各部分分別呈現，是以，判斷商標近似
      ，仍應以整體觀察為依歸。
    4.被告所編「商標法逐條釋義」亦指出，在考量商標是否近
      似及商品或服務是否類似後，尚可考量下列輔助因素，以
      增強或減弱混淆誤認的程度：
    (1)商標識別性之強弱：原則上創意性的商標識別性最強，
        而以習見事物為內容的任意性商標及以商品/ 服務相關
        暗示說明為內容的暗示性商標，其識別性即較弱；識別
        性越強的商標，商品/ 服務之消費者的印象越深，他人
        稍有攀附，即可能引起購買人產生混淆誤認。
    (2)先權利人多角化經營之情形：有事證顯示先權利人有多
        角化經營之情形者，應予以考量。反之，若先權利人長
        期僅經營特定商品/ 服務，則其保護範圍應可較為限縮
        。
    (3)實際混淆誤認之情事：先權利人提出相關事證證明已實
        際發生相關消費者有混淆誤認之情事。
    (4)相關消費者對各商標熟悉之程度：二商標在市場上已併
        存多時且為相關消費者所熟知，足以區辨為不同來源者
        ，則應儘量尊重此一併存之事實。反之，相關消費者僅
        熟悉其中之一者，則對於較熟悉的商標，應給予較大的
        保護。
    (5)系爭商標之註冊申請是否善意：若申請註冊當時，申請
        人明知可能引起相關消費者混淆誤認其來源，應給予較
        低程度的保護。
      (6)其他混淆誤認之因素：除了前述因素外，在某些特殊情
        形也可能存在一些影響混淆誤認判斷之因素，應就個案
        加以斟酌。
    5.系爭商標外文字母「N 」設計圖之商標圖樣在我國消費市
      場上已屬普通習見，非任何人所獨創，並非創意性或識別
      性高之圖式：
      (1)商標識別性之高低，可分為以下二個層次來判斷，首先
        是圖樣本身在設計上之特殊性所帶來的識別作用，原則
        上創意性的商標識別性最強，而以現有事務為內容的任
        意性商標及以商品/ 服務相關暗示說明為內容的暗示性
        商標，其識別性即較弱；其次則是透過商標之經久慣常
        使用，在社會大眾主觀印象上所形成之識別作用。由此
        可知，其比較方式並不全然以圖樣本身在設計上之特殊
        性為其唯一之斟酌因素，還須同時考慮慣常使用後，在
        社會大眾中所形成之印象。識別性越強的商標，商品/
        服務之消費者的印象越深，他人稍有攀附，即可能引起
        購買人產生混淆誤認。此外商標圖樣近似性之認定，也
        會牽涉二個商標圖樣識別力高低之比較，如果其中一個
        商標圖樣的識別作用越強，其他商標圖樣與其比較時，
        在近似性的判斷上，也會有比較寬鬆的標準，此於本院
        90年度訴字第120 號判決意旨揭示甚詳。
    (2)以外文「N 」字母之設計圖案作為商標圖樣，並非任何
        人所獨創之標誌，國內、外廠商以各種型態之「N 」字
        母作為商標主要部分，申請註冊於各類商品/ 服務者即
        有數百筆之多。再徵諸與據以核駁商標指定使用於同一
        或類似之靴鞋商品獲准註冊之「N 」字母設計圖案商標
        ，亦所在多有，原告於申請商標時已舉例證明，諸如：
        註冊第936960號、第956241號、第956274號、第000000
        0 號、第0000000 號、第0000000 號、第852443號、第
        888444號、第917902號、第0000000 號、第0000000號
        、第0000000 號、第0000000 號、第0000000 號、第00
        00000 號、第359405號、第511418號、第741220號、第
        772697號、第774270號、第787799號、第787866號、第
        793201號、第0000000 號、第0000000 號及第359405號
        等商標。因此，據以核駁商標以經過設計後之「N 」字
        母作為圖樣，商標識別性本屬較低，消費者對其來源之
        識別能力相對地提高，自不會視及「N 」字母即對單一
        來源產生直接之聯想。而在其他商標圖樣與據以核駁商
        標相比較時，在近似性的判斷上，自然也須有比較嚴格
        的標準。
    6.系爭商標與據以核駁商標不構成近似：
    (1)系爭商標是以一道彩虹橫跨過拱門之靈感構思設計而成
        ，整體外觀設計呈現之靈活與躍動，予人之觀感印象顯
        然為一略帶可愛設計之造型圖案，實無法令人想像到任
        何文字，更遑論會與大寫「N 」字母產生任何直接之聯
        想；至於據以核駁商標圖樣，則明顯為一類似橫向鋸齒
        反白之N 字母圖所構成，其字體上以遠近之虛線構圖創
        造出奔跑風動之極速銳利觀感，實亦有其獨特之創意。
    (2)雖然據以核駁商標之圖樣設計係以「N 」字母為主，但
        外文「N 」字母係屬普通習見之文字，如未經特別設計
        ，其商標識別性甚低，然若經創意性設計或佐以其他文
        字、圖形或記號等聯合式，則能提昇該商標圖樣之識別
        力，並得藉以與他人之商品或服務相區別，亦即，其圖
        樣之識別性顯然應來自於外觀之特殊設計態樣。而系爭
        商標圖樣明顯為一圖案化之設計，即便勉強將之視為「
        n 」字母之設計圖，但圖案中間以彩虹構思橫跨之創意
        ，與據以核駁商標實明顯展現出不同之主題意匠，構圖
        手法復分別迥然，予人之寓目印象實相去甚遠，整體外
        觀或所欲表彰之文字概念予消費者寓目印象完全不同，
        以具有普通知識經驗之消費者，於購買時施以普通之注
        意，並不會有所混淆而誤認二商品來自同一來源或誤認
        不同來源之間有所關聯，應非屬構成近似之商標。
    7.系爭商標係乃沿襲原告註冊第636925號「諾比特及圖NORB
      ITER」商標而來，有其創設之歷史，與據以核駁商標更有
      併存註冊之事實，更能印證系爭商標無致相關消費者混淆
      誤認之虞：
    (1)原告早在82年9 月3 日即以公司名稱外文之設計取得註
        冊第636925號商標權在案，嗣後並於「靴鞋、運動鞋、
        休閒鞋、膠鞋」等商品獲准延展註冊，迄今已有十餘年
        之悠久歷史，並與據以核駁商標在消費市場上有併存註
        冊之事實。而因所指定使用之靴鞋類商品體型不大，原
        告為標示之方便，以及順應業界實際標示品牌於鞋類商
        品之態樣，故單取註冊第636925號商標之首字部分做為
        系爭商標圖樣，系爭商標明顯係承襲註冊第636925號商
        標而來，二商標之間實有其密切之延續性與一貫性，其
        申請註冊純屬善意，而此亦為原告所慣用之商標註冊態
        樣，此有原告之註冊第0000000 號商標及註冊第000000
        0 號商標之設計方式可稽。
    (2)再者，原告於實際使用系爭商標圖樣時，仍併同註冊第
        636925號商標置於鞋體及鞋盒上供消費者辨識，得以清
        楚表彰商品之來源，加以原告自85年設立登記至今，每
        年銷售鞋類製品之金額亦高達新台幣（下同）數千萬元
        ，在消費市場上擁有相當之信譽，至此，二造商標圖樣
        之設計迥異，消費者實能清晰分辨產製主體為原告，自
        無虞與據以核駁商標產生混淆誤認之虞，足堪確認。
    8.原處分與訴願決定違反平等原則與行政自我拘束原則，明
      顯違法與不當，應予撤銷：
    (1)商標註冊實務上有近似程度更高之「N 」字圖商標併存
        註冊，顯見被告之審查態度乃認該等商標彼此間有足資
        區辨之特徵，無虞致相關消費者混淆誤認，即毋須禁止
        其註冊併存：
        本件據以核駁商標雖以外文「N 」字母之設計圖案，
          惟「N 」字母並非其商標權人所首創，單純未經設計
          之「N 」字母識別力與獨創性自然不高，其識別性與
          能拘束他人之範圍，顯然應來自於外觀之特殊。
        系爭商標與據以核駁商標在外觀上既存在有顯著可資
          區別之差異，且在同一或類似之鞋類相關商品上更已
          存在諸多圖樣與據以核駁商標更為相近之商標，例如
          ：註冊第852443號商標、註冊第0000000 號商標，其
          N 字母之設計手法與外觀構圖與據以核駁商標更是如
          出一轍，皆為大寫字母「N 」佐以虛線之構圖，惟其
          卻能相安無事併存於消費市場不悖，可見相關消費者
          於反覆觀看之際，在購買商品時應會特別加以注意，
          不致對二造商標產生混淆誤認之情事，系爭商標應無
          商標法第23條第1 項第13款規定之適用。
    (2)由據以核駁商標之商標權人先前數件商標爭議案，亦可
        印證前述商標審查原則，而此些原則復為訴願機關與本
        院所明確肯認，如無其餘特殊理由或事證，被告即應援
        用該等審查原則，判認系爭商標與據以核駁商標不構成
        近似且無虞引致相關消費者混淆誤認：
        據以核駁商標之商標權人「美商．新巴倫斯運動鞋公
          司」，前曾以據以核駁商標為據，對註冊第0000000
          號「雙N 設計圖」商標依商標法第23條第1 項第13款
          規定對之提出異議，案經被告為異議不成立之處分，
          提起訴願也遭駁回，「美商．新巴倫斯運動鞋公司」
          不服提起行政訴訟，又遭本院以94年度訴字第237 號
          判決予以駁回，故依上開判決意旨，據以核駁商標之
          商標權人並不能以習見之「N 」字圖，無限擴張其專
          用權範圍而對他人申請之近似程度不高之「N 」字圖
          主張權利，排除他人註冊，此一原則在前開判決案件
          中受到本院與訴願機關之肯認，而在近期中，被告亦
          以另案商標異議審定書再度予以宣示（如被告95年8
          月14日所發中台異字第G00000000 號商標異議審定書
          ），如無其餘特殊理由或事證，被告即應援用該等審
          查原則，判認二商標不構成近似且無虞引致相關消費
          者混淆誤認。
        本件二商標縱如原處分所言，皆係由單純之N 字母加
          以變化設計而成，但原處分亦承認「兩相比對可見其
          差異」；而被告於前述94年度訴字第237 號判決中則
          以被告身分稱：「N 字母為既有之文字，國內廠商以
          N 字母圖作為商標圖樣之一部分，請准註冊於靴鞋等
          類似商品者，不乏其例... 故消費者尚不至於以系爭
          商標與據爭商標均含有N 字母設計，即有誤認商品來
          自同一來源或有所關聯，自無致相關消費者混淆誤認
          之虞。」是以系爭商標圖樣既已圖案化，並非單純之
          字母型態，與據以核駁商標相較展現出不同之主題意
          匠，構圖手法亦分別迥然，兩相比對明顯可見其差異
          ，消費者應不至於以系爭商標與據以核駁商標均含有
          鞋類習見之N 字母圖商標，即有誤認商品來自同一來
          源或有所關聯。而本件情形與前述案例並無二致，惟
          被告並未就N 字母圖商標於靴鞋等類似商品已普通習
          見之事實予以斟酌，且既已認定本案二造商標「兩相
          比對可見其差異」，卻又審認其屬近似之商標，就系
          爭商標註冊申請案顯然有前後矛盾及相同案情處理不
          一致之情事，就所為不同之處理結果，亦無合法妥適
          之理由以為支持，自屬違法不當之處分，應予以撤銷
          。
  (二)被告主張之理由：
    1.商標法第23條第1 項第13款前段所謂有致消費者混淆誤認
      之虞，係指商標給予消費者的印象，可能致使消費者混淆
      而誤認商品之來源，包括誤認來自不同來源的商品以為來
      自同一來源，或者誤認二商標之使用人間存在關係企業、
      授權關係、加盟關係或其他類似關係。而判斷是否有混淆
      誤認之虞，被告公告之「混淆誤認之虞」審查基準列有各
      項相關參考因素。其中商標近似及商品類似二項要素，依
      前揭法條規定為必須具備之要件。其他參酌要素則視個案
      中是否存在而為斟酌。
    2.本案存在之相關因素之審酌：
      (1)商標是否近似暨其近似之程度：
        商標近似係指二商標予人之整體印象有其相近之處，若
        其標示在相同或類似的商品上時，以具有普通知識經驗
        之消費者，於購買時施以普通之注意，可能會有所混淆
        而誤認二商品來自同一來源或誤認不同來源之間有所關
        聯（審查基準5.2.1 參照）。故商標近似之判斷得就二
        商標外觀、觀念及讀音為觀察，而系爭商標圖樣上之圖
        形，與據以核駁商標圖樣上之圖形相較，皆係由單純之
        N 字母加以變化設計而成，雖兩相比對可見其差異，惟
        以鞋類商品之商標標識常置於鞋幫部位，於異時異地隔
        離觀察，以具有普通知識經驗之消費者，於購買時施以
        普通之注意，可能會有所混淆而誤認二商品來自同一來
        源或雖不相同但有關聯之來源，應屬構成近似之商標。
      (2)商品是否類似暨其類似之程度：
        商品類似係指二個不同的商品，在功能、材料、產製者
        或其他因素上具有共同或關聯之處，如果標上相同或近
        似的商標，依一般社會通念及市場交易情形，易使商品
        消費者誤認其為來自相同或雖不相同但有關聯之來源，
        則此二個商品間即存在類似的關係（審查基準5.3.1參
        照）。而系爭商標所指定使用之「鞋子、女鞋、男鞋、
        童鞋．．．」等商品，與據以核駁商標所指定之「男、
        女及孩童鞋靴．．．」商品觀念相同，如標示相同或近
        似的商標，依一般社會通念及市場交易情形，易使一般
        商品消費者誤認其為來自相同或雖不相同但有關聯之來
        源，則所指定使用之商品間應屬存在相當程度之類似關
        係。
    3.綜合判斷商標在圖樣近似及商品類似之程度等因素，系爭
      商標與所引據以核駁商標其高度之近似程度及指定商品間
      高度之類似，以具有普通知識經驗之消費者，於購買時施
      以普通之注意，可能會有所混淆而誤認二商品來自同一來
      源或雖不相同但有關聯之來源，應足以有致相關消費者混
      淆誤認之虞，自有前揭法條之適用。至原告所舉其所有註
      冊第00000000號商標及其他案例，核其案情與本案案情不
      盡相同，且依商標個案審查個案拘束原則，非本案所得予
      以論究，自不得執為系爭商標亦應核准註冊之論據。
　　理  由
一、按商標「相同或近似於他人同一或類似商品或服務之註冊商
    標或申請在先之商標，有致相關消費者混淆誤認之虞者。」
    不得註冊，為商標法第23條第1 項第13款本文所規定。所謂
    「有致相關消費者混淆誤認之虞」者，係指兩商標因相同或
    構成近似，致使相關消費者誤認為同一商標，或雖不致誤認
    二商標為同一商標，但極有可能誤認二商標之商品／服務為
    同一來源之系列商品／服務，或誤認二商標之使用人間存在
    關係企業、授權關係、加盟關係或其他類似關係而言。而判
    斷有無混淆誤認之虞，則應參酌商標識別性之強弱、商標之
    近似及商品／服務類似等相關因素之強弱程度、相互影響關
    係及各因素等綜合認定是否已達有致相關消費者產生混淆誤
    認之虞。
二、經查，系爭商標圖樣係將一「N 」字母之中間「＼」斜線部
    分加以變化線條作黑白相間呈圓弧形線條及墨色粗黑飾以弧
    邊兩直線之設計圖所構成。原告雖主張系爭商標是以一道彩
    虹橫跨過拱門之靈感構思設計而成，為一略帶可愛設計之造
    型圖案，實無法令人想像到任何文字，更遑論會與大寫「N
    」字母產生任何直接之聯想，惟原告已陳明系爭商標係乃沿
    襲原告註冊第636925號「諾比特及圖NORBITER」商標而來，
    而註冊第636925號首字即為「N 」字母之設計圖樣甚為明顯
    ，原告主張系爭商標圖樣無與大寫「N 」字母產生任何直接
    之聯想，非為可採。而據以核駁商標圖樣係由一向右傾斜之
    墨色「N 」字母加以變化，該「N 」字母內嵌飾以若干條平
    行橫向由左到右漸細之反白尖三角圖而形成由淺漸深的漸層
    效果所構成。兩商標圖樣上之圖形相較，其於細部設計雖有
    於「N 」字母之中間「＼」斜線部分黑白相間線條呈圓弧形
    線條或「N 」字母內嵌飾以若干條平行橫向由左到右漸細之
    反白尖三角圖而形成由淺漸深的漸層設計之些微差異，但其
    整體構圖明顯可見係以黑白相間之線條對外文「N 」字母所
    作之設計之圖案，其整體構圖予以印象甚相彷彿，於異時異
    地隔離觀察，以具有普通知識經驗之消費者，於購買時施以
    普通之注意，難謂易於分辨，應屬構成近似之商標。原告主
    張系爭商標圖樣明顯為一圖案化之設計，即便勉強將之視為
    「n 」字母之設計圖，但圖案中間以彩虹構思橫跨之創意，
    與據以核駁商標實明顯展現出不同之主題意匠，構圖手法復
    分別迥然，予人之寓目印象實相去甚遠，整體外觀或所欲表
    彰之文字概念予消費者寓目印象完全不同，非屬構成近似之
    商標部分，亦非可採。
三、又系爭商標指定使用於鞋子、女鞋、男鞋、鞋、涼鞋、拖鞋
    、雨鞋、布鞋、皮鞋、木屐、運動鞋、滑雪鞋、休閒鞋、嬰
    兒鞋、鞋底、鞋墊、鞋襯、鞋套、釘鞋、童鞋等商品，與據
    以核駁商標指定使用商品中之男鞋、女鞋、孩童鞋靴等商品
    ，復屬同一或高度類似之商品。衡酌兩商標圖樣上之圖形極
    相彷彿，近似程度較高，而二者所指定使用之商品復屬同一
    或高度類似之商品，以具有普通知識經驗之相關消費者於購
    買時施以普通之注意，自易產生其商品係源自於同一產製主
    體或雖不相同但有關聯之聯想，而致生混淆誤認之虞。原告
    雖主張系爭商標係乃沿襲原告註冊第636925號「諾比特及圖
    NORBITER」商標而來，有其創設之歷史，與據以核駁商標更
    有併存註冊之事實，印證系爭商標無致相關消費者混淆誤認
    之虞等等。但查，系爭商標與原告註冊第636925號「諾比特
    及圖NORBITER」商標圖樣並不相同，自不能以註冊第636925
    號「諾比特及圖NORBITER」之商標圖樣並與據以核駁商標併
    存之事實，執為系爭商標與據以核駁商標無致相關消費者混
    淆誤認之虞之論據。而原告所指其於實際使用系爭商標圖樣
    時，仍併同註冊第636925號商標置於鞋體及鞋盒上供消費者
    辨識，得以清楚表彰商品之來源，加以原告自85年設立登記
    至今，每年銷售鞋類製品之金額亦高達數千萬元，在消費市
    場上擁有相當之信譽，無與據以核駁商標產生混淆誤認之虞
    一節。經查，本件應以系爭商標與據以核駁商標圖樣暨其指
    定使用之商品綜合比較，據以判斷是否有致相關消費者混淆
    誤認之虞。原告將系爭商標圖樣與其實際使用，或非單獨以
    系爭商標圖樣在鞋類製品使用所建立之信譽作為無與據以核
    駁商標產生混淆誤認之虞論據，並非可採。
四、至於原告所舉國內、外廠商以各種型態之「N 」字母作為商
    標主要部分，申請註冊於各類商品/ 服務有數百筆之多，且
    與據以核駁商標指定使用於同一或類似之靴鞋商品獲准註冊
    之「N 」字母設計圖案商標，亦所在多有，以及本院94年度
    訴字第237 號判決認據以核駁商標與註冊第0000000 號「雙
    N 設計圖」商標不構成近似之見解等案例，經核該等商標圖
    樣與系爭商標圖樣均屬有別，案情各異，且亦屬另案是否妥
    適問題，自不得比附援引，執為系爭商標應准註冊之論據。
    從而系爭商標註冊申請有違商標法第23條第1 項第13款前段
    之規定，被告據此而為核駁系爭商標註冊申請之處分，於法
    核無不合。訴願決定予以維持，亦無違誤。原告訴請撤銷訴
    願決定及原處分，並命被告就系爭商標應為核准註冊之處分
    ，為無理由，應予駁回。
據上論結，本件原告之訴為無理由，爰依行政訴訟法第98條第3
項前段，判決如主文。
中　　華　　民　　國　　96　　年　 　5　　月　 31  　 日
                          第三庭審判長法　官  姜素娥
           　　　　　　　　　　     　法　官　曹瑞卿
           　　　　　　　　　     　　法　官  陳國成
上為正本係照原本作成。
如不服本判決，應於送達後20日內向本院提出上訴狀並表明上訴
理由，如於本判決宣示後送達前提起上訴者，應於判決送達後20
日內補提上訴理由書（須按他造人數附繕本）。
中　　華　　民　　國　　96　　年　 　6　　月　　1　　 日
      　　　　　　　　　   　 　      書記官  王英傑
